【裁判字號】    98,易,612
【裁判日期】    980812
【裁判案由】    竊盜
【裁判全文】
臺灣高雄地方法院刑事判決               98年度易字第612號
公  訴  人  臺灣高雄地方法院檢察署檢察官
被      告  戊○○
                    （現於臺灣高雄第二監獄受刑中）
            丁○○
                    （現於臺灣高雄監獄受刑中）
上列被告因竊盜案件，經檢察官提起公訴（98年度偵字第6086號
），本院判決如下：
    主  文
戊○○共同犯踰越安全設備竊盜罪，累犯，處有期徒刑玖月。
丁○○共同犯踰越安全設備竊盜罪，累犯，處有期徒刑拾月。
    事  實
一、戊○○前因竊盜案件，經本院以96年度簡字第288 號判處有
    期徒刑3 月確定，並經減刑為有期徒刑1 月又15日，甫於民
    國97年5 月23日執行完畢；丁○○前因施用毒品案件，經本
    院以96年度訴字第1196號判處有期徒刑7 月確定，另因犯竊
    盜罪，經本院以96年度簡字第288 號判處有期徒刑3 月確定
    ，並經裁定減刑為有期徒刑1 月又15日，上揭2 罪復經裁定
    應執行有期徒刑8 月，於97年2 月3 日縮刑期滿執行完畢。
    詎戊○○、丁○○猶不知悛悔，竟共同基於意圖為自己不法
    所有之犯意聯絡，於98年2 月15日16時許，分別騎乘車牌號
    碼NNY-418號重型機車及車牌號碼WCL-570號輕型機車，至丙○○位於高雄縣岡山鎮○○路1 之2 號廢棄工廠（榮鴻化工
    廠）外，渠等2 人分別攀爬踰越由石綿瓦片所遮蔽之石棉瓦
    圍牆洞隙進入該工廠內，共同徒手竊取置放在工廠內之機械
    零件1 批共計100 公斤（價值約新台幣1 萬2 千元），並放
    入飼料袋4 包內而移入渠等2 人實力支配之下，惟渠等2 人
    尚未離去時，因誤觸保全警報系統，遂將上開竊得之機械零
    件遺棄現場旋即逃逸，此時，適有中興保全有限公司人員乙○○接獲報派前往上址支援，於上址工廠後方圍牆（與上開
    圍牆洞隙非同處）外當場發現戊○○、丁○○2 人由圍牆攀
    爬出來正欲逃離，遂阻止渠等離去。嗣戊○○、丁○○經據
    報到場之員警逮捕，因而查獲上情。
二、案經高雄縣政府警察局岡山分局報請臺灣高雄地方法院檢察
    署檢察官起訴。
    理  由
壹、本案證據能力之認定：
    按被告以外之人於審判外之言詞或書面陳述，除法律有規定
    者外，不得作為證據；又被告以外之人於審判外之陳述，雖
    不符刑事訴訟法第159 條之1 至第159 條之4 之規定，而經
    當事人於審判程序同意作為證據，法院審酌該言詞陳述或書
    面陳述作成時之情況，認為適當者，亦得為證據；當事人、
    代理人或辯護人於法院調查證據時，知有第159 條第1 項不
    得為證據之情形，而未於言詞辯論終結前聲明異議者，視為
    有前項之同意。刑事訴訟法第159 條第1 項、第159 條之5
    定有明文。經查，本判決以下所引用之各項證據資料，其屬
    於被告以外之人於審判外之陳述者，均據本院於調查證據程
    序逐一提示並告以要旨，檢察官、被告2 人均知該等證據為
    被告以外之人之審判外陳述，已表示沒有意見（見院一卷第
    33頁，至證人乙○○於警詢中之陳述，被告2 人已爭執屬審
    判外之陳述，無證據能力，且與證人乙○○於本院審理時作
    證情節大致相符，故本院未引用，附此敘明）及未於言詞辯
    論終結前聲明異議，本院審酌上開證據作成時之情況，亦無
    不當取供等情形，認為以之作為本案之證據亦屬適當，依刑
    事訴訟法第159 條之5 規定，應有證據能力。
貳、實體方面：
一、訊據被告戊○○對於上揭事實坦承不諱（見院二卷第40、44
    頁），被告丁○○則矢口否認有上揭共同踰越安全設備竊盜
    犯行，並辯稱：我沒有共同竊盜，我只是偶然在路上遇到被
    告戊○○而在那邊講話云云。經查：
  (一)上揭犯罪事實，業據被告戊○○於本院審理時坦承不諱在卷
    （見院二卷第31、41頁），並經證人（即保全人員）乙○○
    於本院審理時結證稱：當初是調派人員到現場，因為這間偷
    竊很多次，所以會特別巡視，到現場時有先到人家會容易進
    去的地方查看，現場沒有人，等到本區人員到達時，去觀看
    車輛時突然間有2 個人由屋（指工廠）內攀爬圍牆出來。我
    看到後叫他們不要動，其中有1 個（指在庭被告丁○○）跑
    的特別快，叫都叫不住，才由本區另外1 人把他包抄。他們
    2 人都說他們進去撿東西，後來我有到化工廠內去查看，發
    現地上有4 袋麻布袋裝機械零件。最初我到現場時是沒有異
    狀，後來才聽到有翻牆的的聲音，才看到這2 個人翻牆出來
    ，這2 個人有觸動保全警報系統，本來客戶有把那邊的洞擋
    住，到現場時那個擋住的板子（指警卷第21頁所示石棉瓦片
    ）已經被移開，他們攀爬進去才誤觸保全系統。當天我看到
    由圍牆爬出來的人就是庭上2 位被告等語（見院二卷第31至
    34頁）及經證人即被害人丙○○於警詢中證稱：我於98年2
    月15日17時30分許，在家中接獲中興保全公司通知工廠遭竊
    。當場我看到保全人員、警方及另外2 名男子，由警方及保
    全陪同我至工廠內查看，當場我看到4 包塑膠袋內裝有我機
    械零件，而該4 包裝有零件之塑膠袋放置於工廠內牆壁破洞
    旁，而由瓦片所遮蔽之牆壁破洞，瓦片已遭移開。該塑膠袋
    內機械零件原本放置於工廠鐵桶內，該4 包機械零件重量約
    100 公斤，價值約新台幣12,000元等語甚詳（見警卷第13、
    14頁），復有扣押筆錄、扣押物品目錄表各1 份（見警卷第
    15至17頁）、照片11幀（見警卷第19至21頁）、贓物認領申
    請書1 份（見警卷第27頁）在卷可佐。
  (二)被告丁○○雖以前揭情詞置辯。惟查，被告丁○○等2 人均
    係由屋（指工廠）內攀爬圍牆出來，且被告丁○○等2 人都
    說他們進去撿東西等情，業據證人乙○○於本院審理時證述
    明確在卷（見院二卷第32、33頁），是被告丁○○上開所辯
    ，顯與證人乙○○上開證述情節不符。另佐以被告丁○○於
    案發當日係騎乘機車到犯罪地點（即榮鴻化工廠）附近停車
    ，並係於非騎車狀態為證人即保全人員乙○○發現，且被告
    上開停車位置距離其住處步行回家要走很遠，至少要半小時
    等情，並經被告丁○○於本院審理時供承在卷（見院二卷第
    41、42頁），足認被告丁○○於案發當日係特意騎車前往犯
    罪地點附近停車，再步行前往犯罪地點。又被告丁○○就其
    何以到上開地點，於警詢中供稱：我有意思要去學習打高爾
    夫球所以到球場，要200 顆球我沒下去打，我是有意思要下
    去打云云（見警卷第8 頁），然其於本院審理時則供稱：我
    停進去球場，要去看高爾夫球，當天沒有準備去打高爾夫球
    ，我不會打高爾夫球云云（見院二卷第41、42頁），先後供
    述顯非一致。是綜合上開事證觀之，自堪認被告丁○○上開
    供述其係因要去學習或看高爾夫球而到上開犯罪地點，純屬
    杜撰之詞，其與被告戊○○係相約前往犯罪地點共同竊盜，
    方屬實情，從而，被告上開所辯：我沒有共同竊盜，我只是
    偶然在路上遇到被告戊○○而在那邊講話云云，為犯後卸責
    之詞，不足採信。至被告戊○○於本院審理時雖亦附和被告
    丁○○上開所辯而供稱：是出來（意指入工廠行竊後出來）
    以後遇到丁○○云云，然被告戊○○上開供述，與證人乙○○於本院審理時上揭證述情節不符，且被告2 人係相約前往
    現場共同竊盜，已經本院詳加論述如上，是被告戊○○上開
    供述，與事實不符，自非可採，併予敘明。
  (三)綜上所述，本案事證明確，被告丁○○前揭所辯，為犯後飾
    卸之詞，不足採信，被告戊○○、丁○○有事實欄所載犯行
    堪以認定，應予依法論科。
二、按刑法第321 條第1 項第2 款所謂安全設備，係指依社會通
    常觀念足認為防盜之設備而言（最高法院25年上字第4168號
    判例意旨參照）；又籬笆本係因防閑而設，自屬安全設備之
    一種，究與牆垣係用土磚作成之性質有間（最高法院45年台
    上字第210 號判例意旨參照）。另按竊盜罪既遂與未遂之區
    別，應以所竊之物已否移入自己權力支配之下為標準。若已
    將他人財物移歸自己所持，即應成立竊盜既遂罪。至其後將
    已竊得之物遺棄逃逸，仍無妨於該罪之成立（最高法院17年
    上字第509 號判例意旨參照）。查被告戊○○、丁○○2 人
    係由圍牆洞隙進入工廠行竊，而上開圍牆並非土磚作成，而
    係由石棉瓦作成，有照片1 張附卷可憑（見警卷第21頁左邊
    照片），是被告2 人攀爬踰越由石綿瓦片所遮蔽之石棉瓦圍
    牆洞隙進入工廠內行竊，自屬踰越安全設備竊盜。又被告2
    人將竊取機械零件放入飼料袋內，已移入於被告2 人自己實
    力支配之下，渠等竊盜行為即已完成，而達於既遂狀態，嗣
    後被告2 人雖因誤觸保全警報系統，遂將竊得之機械零件遺
    棄現場而逃逸，衡諸上開判例意旨，仍非屬竊盜未遂。另被
    告2 人於逃逸過程中雖有由工廠後方圍牆（與上開圍牆洞隙
    非同處，見院二卷第47頁證人乙○○所繪之現場圖）攀爬出
    來之行為，然上開行為係於竊盜犯行完成既遂後所為之逃逸
    行為，被告2 人自不併構成踰越「牆垣」竊盜，附此敘明。
    是核被告2 人所為，均係犯刑法第321 條第1 項第2 款之踰
    越安全設備竊盜罪。被告2 人就上揭犯行，有犯意之聯絡及
    行為之分擔，皆為共同正犯。查被告戊○○前因竊盜案件，
    經本院以96年度簡字第288 號判處有期徒刑3 月確定，並經
    減刑為有期徒刑1 月又15日，甫於97年5 月23日執行完畢；
    丁○○前因施用毒品案件，經本院以96年度訴字第1196 號
    判處有期徒刑7 月確定，另因犯竊盜罪，經本院以96年度簡
    字第288 號判處有期徒刑3 月確定，並經裁定減刑為有期徒
    刑1 月又15日，上揭2 罪復經裁定應執行有期徒刑8 月，於
    97年2 月3 日縮刑期滿執行完畢，有臺灣高等法院被告前案
    紀錄表2 份在卷可按，被告2 人受徒刑之執行完畢，5 年以
    內故意再犯有期徒刑以上之罪，均為累犯，均應依法加重其
    刑。爰審酌被告戊○○前有竊盜、詐欺、違反肅清煙毒條例
    、違反毒品危害防制條例等前科，被告丁○○前有賭博、違
    反肅清煙毒條例、竊盜、違反毒品危害防制條例等前科，有
    臺灣高等法院被告前案紀錄表2 份在卷可按，素行均不佳，
    渠等不思正途以獲取所需，竟率爾共同踰越安全設備竊取他
    人之機械零件1 批（計100 公斤），所為自應受相當之刑事
    非難，另衡以上開機械零件1 批已全數經被害人丙○○領回
    ，被告戊○○犯後於本院審理時坦承犯行，已有知錯悔改之
    意，被告丁○○犯後矢口否認犯行，尚乏知錯悔改之意及被
    告2 人犯罪之動機、目的、智識程度、生活狀況暨檢察官對
    本案科刑範圍之意見（被告戊○○有期徒刑10月，被告丁○○有期徒刑1 年）等一切情狀，認檢察官上開求刑稍屬過重
    ，而分別量處如主文所示之刑，以資懲儆。
據上論斷，應依刑事訴訟法第299 條第1 項前段，刑法第28條、
第321 條第1 項第2 款、第47條第1 項，判決如主文。
本案經檢察官甲○○到庭執行職務。
中    華    民    國    98    年    8     月    12    日
                  刑事第五庭  法  官  林永村
以上正本證明與原本無異。
如不服本判決，應於判決送達後10日內，向本院提出上訴狀。
中    華    民    國    98    年    8     月    12    日
                                  書記官  王珮樺
附錄本案論罪科刑之法條
中華民國刑法第321條
（加重竊盜罪）
犯竊盜罪而有左列情形之一者，處6 月以上、5 年以下有期徒刑
：
一、於夜間侵入住宅或有人居住之建築物、船艦或隱匿其內而犯之者。
二、毀越門扇、牆垣或其他安全設備而犯之者。
三、攜帶兇器而犯之者。
四、結夥三人以上而犯之者。
五、乘火災、水災或其他災害之際而犯之者。
六、在車站或埠頭而犯之者。
前項之未遂犯罰之。


司法院資訊處製作；財團法人民間司法改革基金會備份。
